dist/turkspell-v0.6-dd/tr.aff
FLAG UTF-8
SFX ≟ amak adırmıyorlardı amak
SFX ≟ ımak ıdırmıyorlardı ımak
SFX ≟ umak udurmuyorlardı umak
SFX ≟ amak adırmıyorlardır amak
SFX ≟ ımak ıdırmıyorlardır ımak
SFX ≟ umak udurmuyorlardır umak
SFX ≟ amak adırmıyorlarmış amak
SFX ≟ ımak ıdırmıyorlarmış ımak
SFX ≟ umak udurmuyorlarmış umak
SFX ≟ amak adırmıyorlarsa amak
SFX ≟ ımak ıdırmıyorlarsa ımak
SFX ≟ umak udurmuyorlarsa umak
SFX ≟ amak adırmıyormuş amak
SFX ≟ ımak ıdırmıyormuş ımak
SFX ≟ umak udurmuyormuş umak
SFX ≟ amak adırmıyormuşlar/∎ amak
SFX ≟ ımak ıdırmıyormuşlar/∎ ımak
SFX ≟ umak udurmuyormuşlar/∎ umak
SFX ≟ amak adırmıyormuşsun amak
SFX ≟ ımak ıdırmıyormuşsun ımak
SFX ≟ umak udurmuyormuşsun umak
SFX ≟ amak adırmıyormuşsunuz amak
SFX ≟ ımak ıdırmıyormuşsunuz ımak
SFX ≟ umak udurmuyormuşsunuz umak
SFX ≟ amak adırmıyormuşum amak
SFX ≟ ımak ıdırmıyormuşum ımak
SFX ≟ umak udurmuyormuşum umak
SFX ≟ amak adırmıyormuşuz amak
SFX ≟ ımak ıdırmıyormuşuz ımak
SFX ≟ umak udurmuyormuşuz umak
SFX ≟ amak adırmıyorsa amak
SFX ≟ ımak ıdırmıyorsa ımak
SFX ≟ umak udurmuyorsa umak
SFX ≟ amak adırmıyorsak amak
SFX ≟ ımak ıdırmıyorsak ımak
SFX ≟ umak udurmuyorsak umak
SFX ≟ amak adırmıyorsalar/∎ amak
SFX ≟ ımak ıdırmıyorsalar/∎ ımak
SFX ≟ umak udurmuyorsalar/∎ umak
SFX ≟ amak adırmıyorsam amak
SFX ≟ ımak ıdırmıyorsam ımak
SFX ≟ umak udurmuyorsam umak
SFX ≟ amak adırmıyorsan amak
SFX ≟ ımak ıdırmıyorsan ımak
SFX ≟ umak udurmuyorsan umak
SFX ≟ amak adırmıyorsanız amak
SFX ≟ ımak ıdırmıyorsanız ımak
SFX ≟ umak udurmuyorsanız umak
SFX ≟ amak adırmıyorsun amak
SFX ≟ ımak ıdırmıyorsun ımak
SFX ≟ umak udurmuyorsun umak
SFX ≟ amak adırmıyorsundur amak
SFX ≟ ımak ıdırmıyorsundur ımak
SFX ≟ umak udurmuyorsundur umak
SFX ≟ amak adırmıyorsunuz amak
SFX ≟ ımak ıdırmıyorsunuz ımak
SFX ≟ umak udurmuyorsunuz umak
SFX ≟ amak adırmıyorsunuzdur amak
SFX ≟ ımak ıdırmıyorsunuzdur ımak
SFX ≟ umak udurmuyorsunuzdur umak
SFX ≟ amak adırmıyorum amak
SFX ≟ ımak ıdırmıyorum ımak
SFX ≟ umak udurmuyorum umak
SFX ≟ amak adırmıyorumdur amak
SFX ≟ ımak ıdırmıyorumdur ımak
SFX ≟ umak udurmuyorumdur umak
SFX ≟ amak adırmıyoruz amak
SFX ≟ ımak ıdırmıyoruz ımak
SFX ≟ umak udurmuyoruz umak
SFX ≟ amak adırmıyoruzdur amak
SFX ≟ ımak ıdırmıyoruzdur ımak
SFX ≟ umak udurmuyoruzdur umak
SFX ≟ amak adırmış amak
SFX ≟ ımak ıdırmış ımak
SFX ≟ umak udurmuş umak
SFX ≟ amak adırmış/∄∀≣∧≋∫∡≉∺≂∲∶∼∽∎ amak
SFX ≟ ımak ıdırmış/∄∀≣∧≋∫∡≉∺≂∲∶∼∽∎ ımak
SFX ≟ umak udurmuş/∅∁≣∧≋∬∡≉∺≃∳∷∾≁∎ umak
SFX ≟ amak adırmışlar/∎ amak
SFX ≟ ımak ıdırmışlar/∎ ımak
SFX ≟ umak udurmuşlar/∎ umak
SFX ≟ amak adırmışlardı amak
SFX ≟ ımak ıdırmışlardı ımak
SFX ≟ umak udurmuşlardı umak
SFX ≟ amak adırmışlardık amak
SFX ≟ ımak ıdırmışlardık ımak
SFX ≟ umak udurmuşlardık umak
SFX ≟ amak adırmışlardılar/∎ amak
SFX ≟ ımak ıdırmışlardılar/∎ ımak
SFX ≟ umak udurmuşlardılar/∎ umak
SFX ≟ amak adırmışlardım amak
SFX ≟ ımak ıdırmışlardım ımak
SFX ≟ umak udurmuşlardım umak
SFX ≟ amak adırmışlardın amak
SFX ≟ ımak ıdırmışlardın ımak
SFX ≟ umak udurmuşlardın umak
SFX ≟ amak adırmışlardınız amak
SFX ≟ ımak ıdırmışlardınız ımak
SFX ≟ umak udurmuşlardınız umak
SFX ≟ amak adırmışlardır amak
SFX ≟ ımak ıdırmışlardır ımak
SFX ≟ umak udurmuşlardır umak
SFX ≟ amak adırmışlarsa amak
SFX ≟ ımak ıdırmışlarsa ımak
SFX ≟ umak udurmuşlarsa umak
SFX ≟ amak adırmışlık amak
SFX ≟ ımak ıdırmışlık ımak
SFX ≟ umak udurmuşluk umak
SFX ≟ amak adırmışlık/∧≋∡≉∺∎ amak
SFX ≟ amak adırmışlığ/X∀≣∫≂∲∶∼∽∎ amak
SFX ≟ ımak ıdırmışlık/∧≋∡≉∺∎ ımak
SFX ≟ ımak ıdırmışlığ/X∀≣∫≂∲∶∼∽∎ ımak
SFX ≟ umak udurmuşluk/∧≋∡≉∺∎ umak
SFX ≟ umak udurmuşluğ/X∁≣∬≃∳∷∾≁∎ umak
SFX ≟ amak adırmışsa amak
SFX ≟ ımak ıdırmışsa ımak
SFX ≟ umak udurmuşsa umak
SFX ≟ amak adırmışsak amak
SFX ≟ ımak ıdırmışsak ımak
SFX ≟ umak udurmuşsak umak
SFX ≟ amak adırmışsalar/∎ amak
SFX ≟ ımak ıdırmışsalar/∎ ımak
SFX ≟ umak udurmuşsalar/∎ umak
SFX ≟ amak adırmışsam amak
SFX ≟ ımak ıdırmışsam ımak
SFX ≟ umak udurmuşsam umak
SFX ≟ amak adırmışsan amak
SFX ≟ ımak ıdırmışsan ımak
SFX ≟ umak udurmuşsan umak
SFX ≟ amak adırmışsanız amak
SFX ≟ ımak ıdırmışsanız ımak
SFX ≟ umak udurmuşsanız umak
SFX ≟ amak adırmışsın amak
SFX ≟ ımak ıdırmışsın ımak
SFX ≟ umak udurmuşsun umak
SFX ≟ amak adırmışsındır amak
SFX ≟ ımak ıdırmışsındır ımak
SFX ≟ umak udurmuşsundur umak
SFX ≟ amak adırmışsınız amak
SFX ≟ ımak ıdırmışsınız ımak
SFX ≟ umak udurmuşsunuz umak
SFX ≟ amak adırmışsınızdır amak
SFX ≟ ımak ıdırmışsınızdır ımak
SFX ≟ umak udurmuşsunuzdur umak
SFX ≟ amak adırmıştı amak
SFX ≟ ımak ıdırmıştı ımak
SFX ≟ umak udurmuştu umak
SFX ≟ amak adırmıştık amak
SFX ≟ ımak ıdırmıştık ımak
SFX ≟ umak udurmuştuk umak
SFX ≟ amak adırmıştılar/∎ amak
SFX ≟ ımak ıdırmıştılar/∎ ımak
SFX ≟ umak udurmuştular/∎ umak
SFX ≟ amak adırmıştım amak
SFX ≟ ımak ıdırmıştım ımak
SFX ≟ umak udurmuştum umak
SFX ≟ amak adırmıştın amak
SFX ≟ ımak ıdırmıştın ımak
SFX ≟ umak udurmuştun umak
SFX ≟ amak adırmıştınız amak
SFX ≟ ımak ıdırmıştınız ımak
SFX ≟ umak udurmuştunuz umak
SFX ≟ amak adırmıştır amak
SFX ≟ ımak ıdırmıştır ımak
SFX ≟ umak udurmuştur umak
SFX ≟ amak adırmışım amak
SFX ≟ ımak ıdırmışım ımak
SFX ≟ umak udurmuşum umak
SFX ≟ amak adırmışımdır amak
SFX ≟ ımak ıdırmışımdır ımak
SFX ≟ umak udurmuşumdur umak
SFX ≟ amak adırmışız amak
SFX ≟ ımak ıdırmışız ımak
SFX ≟ umak udurmuşuz umak
SFX ≟ amak adırmışızdır amak
SFX ≟ ımak ıdırmışızdır ımak
SFX ≟ umak udurmuşuzdur umak
SFX ≟ amak adırmışçasına amak
SFX ≟ ımak ıdırmışçasına ımak
SFX ≟ umak udurmuşçasına umak
SFX ≟ amak adırr amak
SFX ≟ ımak ıdırr ımak
SFX ≟ umak udurr umak
SFX ≟ amak adırrcasına amak
SFX ≟ ımak ıdırrcasına ımak
SFX ≟ umak udurrcasına umak
SFX ≟ amak adırrdı amak
SFX ≟ ımak ıdırrdı ımak
SFX ≟ umak udurrdu umak
SFX ≟ amak adırrdık amak
SFX ≟ ımak ıdırrdık ımak
SFX ≟ umak udurrduk umak
SFX ≟ amak adırrdılar/∎ amak
SFX ≟ ımak ıdırrdılar/∎ ımak
SFX ≟ umak udurrdular/∎ umak
SFX ≟ amak adırrdım amak
SFX ≟ ımak ıdırrdım ımak
SFX ≟ umak udurrdum umak
SFX ≟ amak adırrdın amak
SFX ≟ ımak ıdırrdın ımak
SFX ≟ umak udurrdun umak
SFX ≟ amak adırrdınız amak
SFX ≟ ımak ıdırrdınız ımak
SFX ≟ umak udurrdunuz umak
SFX ≟ amak adırrken amak
SFX ≟ ımak ıdırrken ımak
SFX ≟ umak udurrken umak
SFX ≟ amak adırrlar/∎ amak
SFX ≟ ımak ıdırrlar/∎ ımak
SFX ≟ umak udurrlar/∎ umak
SFX ≟ amak adırrlardı amak
SFX ≟ ımak ıdırrlardı ımak
SFX ≟ umak udurrlardı umak
SFX ≟ amak adırrlarken amak
SFX ≟ ımak ıdırrlarken ımak
SFX ≟ umak udurrlarken umak
SFX ≟ amak adırrlarmış amak
SFX ≟ ımak ıdırrlarmış ımak
SFX ≟ umak udurrlarmış umak
SFX ≟ amak adırrlarsa amak
SFX ≟ ımak ıdırrlarsa ımak
SFX ≟ umak udurrlarsa umak
SFX ≟ amak adırrmış amak
SFX ≟ ımak ıdırrmış ımak
SFX ≟ umak udurrmuş umak
SFX ≟ amak adırrmışlar/∎ amak
SFX ≟ ımak ıdırrmışlar/∎ ımak
SFX ≟ umak udurrmuşlar/∎ umak
SFX ≟ amak adırrmışsın amak
SFX ≟ ımak ıdırrmışsın ımak
SFX ≟ umak udurrmuşsun umak
SFX ≟ amak adırrmışsınız amak
SFX ≟ ımak ıdırrmışsınız ımak
SFX ≟ umak udurrmuşsunuz umak
SFX ≟ amak adırrmışım amak
SFX ≟ ımak ıdırrmışım ımak
SFX ≟ umak udurrmuşum umak
SFX ≟ amak adırrmışız amak
SFX ≟ ımak ıdırrmışız ımak
SFX ≟ umak udurrmuşuz umak
SFX ≟ amak adırrsa amak
SFX ≟ ımak ıdırrsa ımak
SFX ≟ umak udurrsa umak
SFX ≟ amak adırrsak amak
SFX ≟ ımak ıdırrsak ımak
SFX ≟ umak udurrsak umak
SFX ≟ amak adırrsalar/∎ amak
SFX ≟ ımak ıdırrsalar/∎ ımak
SFX ≟ umak udurrsalar/∎ umak
SFX ≟ amak adırrsam amak
SFX ≟ ımak ıdırrsam ımak
SFX ≟ umak udurrsam umak
SFX ≟ amak adırrsan amak
SFX ≟ ımak ıdırrsan ımak
SFX ≟ umak udurrsan umak
SFX ≟ amak adırrsanız amak
SFX ≟ ımak ıdırrsanız ımak
SFX ≟ umak udurrsanız umak
SFX ≟ amak adırrsın amak
SFX ≟ ımak ıdırrsın ımak
SFX ≟ umak udurrsun umak
SFX ≟ amak adırrsınız amak
SFX ≟ ımak ıdırrsınız ımak
SFX ≟ umak udurrsunuz umak
SFX ≟ amak adırrım amak
SFX ≟ ımak ıdırrım ımak
SFX ≟ umak udurrum umak
SFX ≟ amak adırrız amak
SFX ≟ ımak ıdırrız ımak
SFX ≟ umak udurruz umak
SFX ≟ amak adırsa amak
SFX ≟ ımak ıdırsa ımak
SFX ≟ umak udursa umak
SFX ≟ amak adırsak amak
SFX ≟ ımak ıdırsak ımak
SFX ≟ umak udursak umak
SFX ≟ amak adırsalar/∎ amak
SFX ≟ ımak ıdırsalar/∎ ımak
SFX ≟ umak udursalar/∎ umak
